臺灣高雄地方法院刑事判決　　　　　　　　　　　　九十一年度易字第二四七九號
　　公　訴　人　臺灣高雄地方法院檢察署檢察官
　　被　　　告　乙○○
　　被　　　告　甲○○
右列被告因竊盜案件，經檢察官提起公訴（九十年度偵字第一四七五三號），本院判
決如左：
    主  文
乙○○共同攜帶兇器竊盜，未遂，累犯，處有期徒刑壹年。扣案Ｔ型扳手、Ｌ型活動
扳手各壹支，均沒收。
甲○○共同攜帶兇器竊盜，未遂，處有期徒刑伍月，如易科罰金，以佰元折算壹日
。扣案Ｔ型扳手、Ｌ型活動扳手各壹支，均沒收。
    事  實
一、乙○○曾於民國八十五年間因竊盜案件，經法院判處有期徒刑十月確定，於八十
    八年八月三十一日縮短刑期執行完畢，猶不知悔改，竟與甲○○共同基於意圖為
    自己不法所有之犯意聯絡，於九十年八月四日凌晨四時三十分許，由甲○○攜帶
    其所有客觀上可供凶器使用之Ｔ型扳手及Ｌ型活動扳手各一支，搭乘乙○○所駕
    駛車牌號碼ＪＰ—八六六八號自用小客車，共同前往高雄市○○區○○街五十六
    號之英明國民中學後門圍牆邊，由甲○○持上開Ｔ型扳手撬開停放該處陳芃均所
    有、由丙○○使用之車牌號碼ＺＢ—八０七五號自用小客車右前車門鎖（毀損部
    分未據告訴），欲竊取車內音響，乙○○則在旁把風，旋為在現場埋伏之警員當
    場查獲而未遂，並在車牌號碼ＺＢ—八０七五號自用小客車旁地上扣得甲○○所
    有之Ｔ型扳手、Ｌ型活動扳手各一支及丙○○所有之Ｌ型活動扳手一支。
二、案經高雄市政府警察局苓雅分局報告臺灣高雄地方法院檢察署檢察官偵查起訴。
    理  由
一、訊據被告乙○○固不否認有駕車搭載被告甲○○至上址，並在該處停留、等候被
    告甲○○之事實，惟矢口否認有何共同攜帶兇器竊盜未遂之犯行，辯稱：當天駕
    車載甲○○去找朋友，沒看到他身上有帶工具，後來找不到他朋友，路過建華街
    時，甲○○說他要到學校圍牆邊拉肚子，伊就在車上等，不知甲○○在做什麼，
    並未幫他把風，過一會兒，伊走過去問甲○○在做什麼，警方就持槍過來，伊並
    未進入車內，扣案物亦非伊所有云云；被告甲○○固不否認有以所攜帶之Ｔ型扳
    手撬開車牌號碼ＺＢ—八０七五號自用小客車車門鎖之事實，惟亦矢口否認有何
    共同攜帶兇器竊盜未遂之犯行，辯稱：伊因肚子痛，去英明中學圍牆邊拉肚子，
    當時身上攜帶工作用之Ｔ型扳手，看到旁邊有汽車，一時好奇拿Ｔ型扳手去轉鎖
    頭，但沒動車裡的東西，後來乙○○走過來，警員就衝過來，二人均未進入車上
    ，扣案Ｌ型活動扳手並非伊所有云云。
二、經查：
（一）右揭犯罪事實，業據被告乙○○、甲○○於警訊中坦承不諱；且除與被告乙○○間有犯意聯絡部分外，均核與被告甲○○於偵訊中供述之情節相符；另被害
      人丙○○於警訊指訴之情節，亦與証人即查獲警員蔡光和證稱：約在凌晨二點
      時，接到民眾檢舉說有人在該處撬開小客車車蓋要竊車，且破壞路燈，就與劉
      銀成在該處埋伏，大約四點多時，看到被告開一部黑色小用自客車，繞了兩、
      三圈後，把車子停在靠近圍牆的地方，兩個人下車，走近ＺＢ─八０七五號自
      用小客車，約十公鐘後，聽到車門關起來的聲音，與劉銀成就一起衝上去，喝
      令他們不要動，就逮捕他們兩個，並在乙○○的身旁地上查獲兩把工具等語；
      及証人即查獲警員劉銀成證稱：被告兩人從停車的地方，走向被竊的小客車時
      ，有兩、三台車子經過，被告二人就立刻蹲下，有聽到開車門及關車門的聲音
      ，沒有看到被告甲○○在現場拉肚子等語，均互核一致；此外，並有被告甲○○所有之Ｔ型扳手、Ｌ型活動板手各一支、被害人丙○○所有之Ｌ型活動扳手
      一支扣案可證，及贓物認領保管收據一紙、照片二幀附卷可稽。
（二）至被告二人雖以前詞置辯，惟被告甲○○於偵訊中先辯稱：二人在該處來回二
      、三次是要找朋友，伊說要下車去上廁所，乙○○不知道伊要偷音響，亦不知
      道伊帶工具云云，嗣於本院審理中改稱：伊因肚子痛，去英明中學圍牆邊蹲在
      地上拉肚子，當時身上有帶工作用的Ｔ型扳手，看到旁邊有汽車，因一時好奇
      去碰車門，未破壞車子，亦未竊盜云云；復改稱：因伊從事汽車工作，係基於
      習慣而以Ｔ型扳手撬鎖頭，有破壞鎖，車門已經開了，但沒動車裡面的東西云
      云，上開所辯非但前後矛盾，且設若被告甲○○果真係因腹痛，情急之下，央
      求被告乙○○停車，而就近在路上圍牆邊拉肚子，衡情當不致於尚有閒情以隨
      身工具破壞他人車子。再參以被告二人在凌晨四時三十分天色未明之際，駕車
      多次來回經過車牌號碼ＺＢ─八０七五號自用小客車之停放地點，行跡可疑，
      而被告甲○○復以所攜帶之Ｔ型扳手撬開該車之車門鎖，打開車門，被告二人
      均在該車旁為在現場埋伏之警員當場查獲，並在車旁地上扣得被告甲○○所有
      之Ｔ型扳手、Ｌ型活動扳手各一支及被害人丙○○放置於車內之Ｌ型活動扳手
      一支等情，足認被告二人已著手行竊，被告二人前揭所辯，顯係事後串證及卸
      責之詞，不足採信。本案事證明確，被告二人犯行均堪認定。
二、按刑法第三百二十一條第一項第三款之攜帶兇器竊盜罪，係以行為人攜帶兇器竊
    盜為其加重條件，此所謂之兇器，其種類並無限制，凡客觀上足以對人之生命、
    身體、安全構成威脅，具有危險性之兇器均屬之，且祇須行竊時攜帶此種具有危
    險性之兇器為已足，並不以攜帶之初有行兇之意圖為必要（最高法院七十九年臺
    上字第五二五三號判例意旨參照）。查被告乙○○、甲○○行竊時所攜帶之Ｔ型
    扳手及Ｌ型活動扳手各一支，除把手部分外，均為金屬材質，在客觀上足以對人
    之生命、身體、安全構成威脅，為具有危險性之兇器，核屬前揭規定之兇器無誤
    。故核被告二人所為，均係犯刑法第三百二十一條第二項、第一項第三款之攜帶
    兇器竊盜未遂罪。被告二人，就上開犯行間，互有犯意聯絡及行為分擔，均為共
    同正犯。又被告二人所為上開攜帶兇器竊盜犯行，係於行竊之際為警查獲而尚未
    得手，屬未遂犯，應依刑法第二十六條前段規定，減輕其刑，公訴人漏未論述，
    尚有未洽。另被告乙○○曾於八十五年間因竊盜案件，經法院判處有期徒刑十月
    確定，於八十八年八月三十一日縮短刑期執行完畢，有卷附臺灣高等法院被告全
    國前案紀錄表及臺灣高雄地方法院檢察署刑案資料查註紀錄表各一份在卷可參，
    其受有期徒刑之執完畢，五年以內再犯本件有期徒刑以上之罪，為累犯，應依刑
    法第四十七條之規定，加重其刑。又被告乙○○部分上開刑之加減，應先加後減
    。爰審酌被告乙○○曾有多次竊盜前科，仍不知悔改，而被告甲○○並無前科，
    有臺灣高等法院被告全國前案紀錄表二份在卷足憑，又被告二人均年青力壯，不
    思奮發向上，竟貪圖不法所得而為本件犯行，犯後猶飾詞卸責，惟因尚未得手即
    為警查獲，被害人之損失非重等一切情狀，分別量處如主文所示之刑，並就被告
    甲○○部分，諭知易科罰金之折算標準。扣案之Ｔ型扳手一支、Ｌ型活動扳手各
    一支，分別係被告二人供犯罪所用及犯罪預備之物，並均屬被告甲○○所有之物
    ，業據被告甲○○於偵訊中供承在卷，在共犯責任範圍均併予宣告沒收。另扣案
    Ｌ型活動扳手一支，係被害人丙○○所有之物，並已發還被害人丙○○，有贓物
    認領保管收據一紙可查，自不得宣告沒收。
據上論斷，應依刑事訴訟法第二百九十九條第一項前段、刑法第二十八條、第三百二
十一條第二項、第一項第三款、第二十六條、第四十七條、第七十一條第一項、第四
十一條第一項、第三十八條第一項第二款，罰金罰鍰提高標準條例第二條，判決如主
文。
本案經檢察官朱秋菊到庭執行職務。
中      華      民      國      九十一      年      十一    月  十一    日
                                    臺灣高雄地方法院刑事庭
                                        審判長  法  官 黃三友
                                                法  官 涂裕洪
                                                法  官 王雅苑
右正本證明與原本無異。
如不服本判決，應於判決送達後十日內，向本院提出上訴狀。
                       書記官 黃琬婷
中      華      民      國      九十一      年      十一    月  十一    日
附錄法條：
中華民國刑法第三百二十一條
犯竊盜罪而有左列情形之一者，處六月以上、五年以下有期徒刑：
一  於夜間侵入住宅或有人居住之建築物、船艦或隱匿其內而犯之者。
二  毀越門扇、牆垣或其他安全設備而犯之者。
三  攜帶兇器而犯之者。
四  結夥三人以上而犯之者。
五  乘火災、水災或其他災害之際而犯之者。
六  在車站或埠頭而犯之者。
前項之未遂犯罰之。
